【裁判字號】    95,交上訴,850
【裁判日期】    950913
【裁判案由】    公共危險等
【裁判全文】
臺灣高等法院臺南分院刑事判決
上  訴  人  臺灣臺南地方法院檢察署檢察官
上  訴  人
即  被  告  丁○○
選任辯護人  己  ○  律師
上  訴  人
即  被  告  丙○○
上列上訴人因被告等公共危險等案件，不服臺灣臺南地方法院94
年度交訴字第247號中華民國95年6月28日第一審判決（起訴案號
：臺灣臺南地方法院檢察署94年度偵字第921號），提起上訴，
本院判決如下：
    主      文
原判決關於丁○○、丙○○共同以強暴妨害人行使權利部分及丁○○定執行刑部分均撤銷。
丁○○共同以強暴妨害人行使權利，處有期徒刑柒月。
丙○○共同以強暴妨害人行使權利，處有期徒刑柒月。
其他上訴駁回 (即丁○○所犯過失傷害及肇事逃逸部分)
丁○○共同以強暴妨害人行使權利，所處有期徒刑柒月與上訴駁
回部分 (即丁○○所犯過失傷害所處有期徒刑伍月及肇事逃逸所
處有期徒刑拾月)，應執行有期徒刑壹年玖月。
    事      實
一、緣丁○○因其兄丙○○與戊○○有工作上之糾紛，於民國 (
    下同)92 年7月4日21時30分許，丙○○獲知戊○○將前往中
    華東路與凱旋路口之「黃金拍檔KTV」，乃轉知 丁○○前往
    監控戊○○行蹤以便談判，是日22時許，丁○○駕駛車牌號
    碼8R-919 8號自用小客車前往中華東路與凱旋路口時，果發
    現戊○○駕駛登記為其妻彭佳慧惟由其所使用之車牌號碼6R
    -3859號自用小客車，內載彭佳慧及2名公司員工途經該處，
    遂駕車尾隨在後，並以行動電話聯絡丙○○至中華南路與永
    安街口會合，丙○○接獲通知後隨即駕駛車牌號碼3D－5682
    號自用小客車，並另搭載真實姓名、年籍均不詳之二名成年
    男子趕往會合，當日22時30分許，戊○○駕車途經中華南路
    與永安街口欲左轉返回住處時，發現丙○○已駕車在該路口
    等候，丙○○、丁○○及其車內該二名男子共同基於【以強
    暴方式妨害人行使權利及毀損】之犯意聯絡，由丁○○駕車
    撞擊蔡車之左前照後鏡及車頭，另丙○○則駕車撞擊蔡車右
    後方，戊○○駕車駛進永安街道內逃逸，丁○○、丙○○在
    後一路尾隨，後行經臺南市○○○路、金華路與明興路交岔
    路口之某一水果攤前，丁○○駕車自後衝撞蔡車近左後保險
    桿車身及左後保險桿，嗣丙○○、丁○○以前後包夾致使戊○○無法行進，丙○○隨即夥同該二名男子下車分持球棒、
    該水果攤木製招牌朝戊○○車輛之右後車門、右後車窗玻璃
    及駕駛座前擋風玻璃等處砸擊，以此等強暴方式妨害戊○○
    、彭佳慧及車內二名乘客自由離去之權利，後戊○○伺機倒
    車逆向行駛於中華南路二段西向車道欲至臺南市警察局第六
    分局鹽埕派出所報案，丁○○見狀駕車在後，並順向駛至該
    派出所左側巷道予以包夾，戊○○因車速過快無法於該派出
    所大門駛停，僅得續向前行駛，丁○○復以左迴轉在後追逐
    ，嗣戊○○駕車左轉進入設於南和路之南區衛生所，欲進入
    該衛生所之地下停車場內躲避，詎仍遭丙○○之車輛堵住，
    且除遭丙○○駕車自後衝撞外，丙○○復夥同前開男子下車
    分持球棒敲打戊○○所駕上開車輛之車身、玻璃等處，意欲
    強迫戊○○下車，以該強暴方式妨害戊○○駕車自由離去之
    權利，戊○○所駕之車輛因受前開衝撞及砸擊，造成該自小
    客車之前擋風玻璃、右後車窗破損、右後方車門凹陷、駕駛
    座車門凹陷、近左後保險桿車身凹陷、左照後鏡之鏡面破損
    及左後保險桿掉落，致令不堪使用，足生損害於戊○○及彭
    佳慧。
二、繼前，戊○○嗣趁機右轉駛入中華南路並往永安街方向逃逸
    ，丙○○、丁○○亦駕車尾隨其後，並於中華南路追逐達十
    餘分鐘，戊○○、彭佳慧見於中華南路與永安街交岔路口設
    有統一便利商店，起意欲駕車至該便利商店門口，期獲該商
    店監視錄影器錄影存證，乃左轉進入該便利商店門口，丁○○駕車緊追在後，其原應注意駕車時，應遵守道路交通標線
    之指示，不得逆向行駛；及駕駛人應注意車前狀況，隨時採
    取必要之安全措施，為圖先行堵住戊○○，竟疏未注意，於
    中華南路二段逆向行駛於西行車道上，適有【乙○○】駕駛
    車牌號碼KE2－572號重型機車沿中華南路由東向西行駛於外
    側車道上，途經該路與永安街口時，遭丁○○駕車正面撞擊
    ，致乙○○人、車倒地，因而受有上顎挫裂傷併四齒斷裂、
    下唇穿透傷5公分、下巴撕裂傷5公分併下頷骨骨折、右膝撕
    裂傷2公分及2公分擦傷等傷害。丁○○於駕駛動力交通工具
    肇事，致乙○○受有上述傷害以後，明知汽車駕駛人駕駛汽
    車肇事致人受傷，應即採取救護或其他必要措施，不得駛離
    現場，竟未下車察看，亦未採取救護或其他必要措施，旋即
    基於逃逸之犯意，駕車逃逸離去。嗣經戊○○、彭佳慧報警
    ，始循線查獲知悉上情。
三、案經戊○○、乙○○分訴由臺南市警察局第六分局報請臺灣
    臺南地方法院檢察署檢察官偵查起訴。
    理      由
一、證據能力認定部分：
  (一)按刑事訴訟法關於證人之訊問，固採具結制度，並於第 158
    條之3明定證人依法應具結而未具結者，其證言 不得作為證
    據。惟依刑法第168條規定，證人必須於執行審判職務之公
    署審判或於檢察官偵查中，於案情有重要關係之事項，供前
    或供後具結，而為虛偽陳述方構成本罪。據此，證人必須經
    具結陳述，方為本罪之行為主體，而依前開規定，證人具狀
    情況係在執行審判職務之公署審判或於檢察官偵查時，所謂
    執行審判職務之公署係指職司審判之司法機關（包括普通及
    特別審判機關），而檢察官係指開始偵查程序迄至偵查終結
    時期，不包括協助偵查之司法警察（官）或檢察事務官。故
    被告以辯護人所稱，因證人戊○○、乙○○、彭佳慧及證人
    即共同被告丙○○等於司法警察及檢察事務官調查中所為之
    陳述，未因予具結，不具證據能力，顯屬誤解法令，自無可
    採。
  (二)次按刑事訴訟法第159 條規定，被告以外之人（包括證人、
    鑑定人、告訴人、被害人及共同被告等）於審判外之言詞或
    書面陳述，除法律有規定外，不得作為證據。所謂法律有規
    定者，係指同法第159條之1至第159條之5、第206 條，其他
    法律有例外規定者而言。按刑事訴訟法第159條之2規定：「
    被告以外之人於檢察事務官、司法警察官或司法警察調查中
    所為之陳述，與審判中不符時，其先前之陳述具有較可信之
    特別情況，且為證明犯罪事實存否所必要者，得為證據」，
    證人「先前不一致之陳述」，係指先前於審判外陳述之人（
    證人）現於法院作證，且該審判外之陳述與該證人於審判中
    之證詞相較有不一致之情形。查證人戊○○、彭佳慧及乙○○等人於司法警察及檢察事務官調查中所為之陳述【警卷第
    17頁至第21頁、臺灣臺南地方法院檢察署92年度發查字第28
    35號偵查卷（下稱偵查B卷）第13頁、第30頁至第31頁、第6
    5 頁至第66頁（為戊○○所述）、警卷第32頁至第33頁、偵
    查B卷第87頁至第88頁（彭佳慧所供述）、警卷第22頁至第2
    5頁、偵查B卷第12頁、第15頁、第31頁、第63頁、第65頁至
    第67頁、第88頁（乙○○所陳述）】，本院經核前開證人於
    原審審理時所為證述，認其等陳述雖與司法警察及檢察事務
    官調查中所為之陳述，雖大部分相同，惟仍有不同之處（詳
    如後述），進認司法警察及檢察事務官調查中所為之陳述，
    雖均屬審判外之以陳述，然因渠等係以被害人身分製作前開
    筆錄，衡之當無不法取供之情，且係於甫發生之際所為陳述
    ，所陳述內容較原審審理時自當近於案發全情，認作為證據
    認為適當，依 刑事訴訟法第159條之5第1項規定，而有證據
    能力。
  (三)被告以外之人於審判外之陳述，雖不符刑事訴訟法第159 條
    之1至第159 條之4之規定，而經當事人於審判程序同意作為
    證據，法院審酌該言詞陳述或書面陳述作成時之情況，認為
    適當者，亦得為證據，亦為刑事訴訟法第159 條之5第1項所
    明文。卷附證人即共同被告丙○○於司法警察調查中所為之
    陳述及道路交通事故現場勘驗圖（警卷第40頁、第27頁至第
    28頁），雖屬審判上之言詞或書面陳述，為傳聞證據，然被
    告丁○○於原審準備程序時，並不爭執其證據能力並同意作
    為證據，經原審記明筆錄（參原審95年1月3日準備程序筆錄
    第9頁即原審卷第36頁)，基於尊重當事人對傳聞證據之處分
    權，及證據資料愈豐富，愈有助於真實發見之理念，且強化
    言詞辯論主義，使訴訟程序得以順暢進行，上開傳聞證據亦
    均具有證據能力。雖被告辯護人於原審審判期日具狀表示不
    同意前開證據之證據能力，被告辯護人就該證據是否具有證
    據能力並無同意權，況被告於原審準備程序所為關於證據能
    力之意思表示並無瑕疵可言，基於訴訟程序安定性、確實性
    要求，若當事人明示同意，且其同意之意思表示又無瑕疵，
    即不宜准許撤回，被告辯護人前開不同意，自無可採。再本
    院認證人即共同被告丙○○於司法警察調查中所為之陳述，
    因未見其陳述員警有何不當取供情形，足認所為陳述係出於
    自由意志所為；另道路交通事故現場勘驗圖作成時之情況，
    認該證據係處理員警本其專業，觀察車禍現場再加以記載車
    輛位置及刮地痕有關事實之書面資料，雖未以正式道路交通
    現場圖方式製作，然依據臺南市警察局第六分局95年1月19
    日南市警六刑字第09546105440號函附交辦單所載（審卷第
    57 頁至第58頁），足認該道路交通事故現場勘驗圖確為員
    警林豐津所製作，因警員有據實記載之義務，性質上可信度
    極高，再現場歷經相當時日，欲重建現場，勢不可能，實有
    尊重上開文書紀錄之必要，且因上開文書與待證事實具有關
    連性等情況，認為適當，依刑事訴訟法第159條之5第1項規
    定，有證據能力。
  (四)被告以外之人於偵查中向檢察官所為陳述，除顯有不可信之
    情況者外，得為證據，為同法第159 條之1第2項定有明文。
    偵查中對被告以外之人所為之偵查筆錄，性質上均屬傳聞證
    據。惟現階段刑事訴訟法規定檢察官代表國家偵查犯罪、實
    施公訴，依法其有訊問被告、證人及鑑定人之權，證人、鑑
    定人且須具結，而實務運作時，檢察官偵查中向被告以外之
    人所取得之陳述，原則上均能遵守法律規定，不致違法取供
    ，其可信度極高。職是，被告以外之人前於偵查中已具結而
    為證述，除反對該項供述得具有證據能力之一方，已釋明「
    顯有不可信之情況」之理由外，不宜遽指該證人於偵查中之
    陳述不具證據能力。證人戊○○、乙○○及彭佳慧於檢察官
    偵查中所為之陳述【臺灣臺南地方法院檢察署94年度偵字第
    921號偵查卷（下稱偵查C 卷）第7頁、第12頁（戊○○）、
    第9 頁、第12頁（彭佳慧）、第22頁至第23頁（乙○○）】
    ，未曾提及其於檢察官在偵查時有不法取供之情形，依上說
    明，該證人於偵查中之證言自具有證據能力。
  (五)卷附臺南市立醫院診斷書（警卷35頁），乃被告以外之人，
    即從事診斷之臺南市立醫院醫師於審判外所為之書面陳述，
    屬於傳聞證據。又該診斷證明書，為民間醫院之醫師針對個
    案而製作之診斷書，雖與刑事訴訟法第159 條之4第1款所示
    之公務員職務上製作之紀錄文書或證明文書不符，亦與刑事
    訴訟法第159 條之4第2款所示之於通常業務過程不間斷、有
    規律而準確記載，大部分紀錄完成於業務終了前後，並未預
    見日後可能提供作為證據之紀錄文書或證明文書有間（該款
    之立法理由可參）。然查，醫師依醫師法第17條之規定，如
    無法令規定之理由，不得拒絕診斷書之交付，且若出具與事
    實不符之診斷書，依醫師法第28條之4第5款之規定，可處新
    臺幣100,000元以上500,000萬元以下罰鍰，並得併處限制執
    業範圍、停業處分1個月以上1年以下或廢止其執業執照；情
    節重大者，並得廢止其醫師證書，可知醫師出具之診斷書若
    有錯誤、虛偽，醫師之執業執照、醫師證書均可能因而廢止
    ，是其正確性甚高，且司法機關隨時可以調取醫師依醫師法
    第12條規定而製作，並由醫師執業之醫療機構依醫療法第48
    條規定保存之病歷與之相互核對，設有錯誤，甚易發現並糾
    正。是以，醫師依醫師法第17條之規定出具之診斷書，應與
    公務員職務上製作之文書具有同等程度之可信性，屬於刑事
    訴訟法第159 條之4第3款所稱之其他於可信之特別情況下所
    製作之文書。準此，上開診斷證明書，既係醫師依醫師法第
    17條之規定出具之診斷書，而屬刑事訴訟法第159 條之4第3
    款所稱之其他於可信之特別情況下所製作之文書，自應認得
    為證據，而有證據能力。就此，被告丁○○及其辯護人認該
    診斷證明書因未具關連性，無證據能力，係誤解證據能力及
    證明力之區別，亦無可取。
  (六)車牌號碼8R-9198號與3D-5862號自用小客車車籍作業系統查
    詢認可資料表（警卷第38頁至第39頁），及車牌號碼6R-385
    9 號自小客車之行車執照（警卷第62頁），係為公路主管機
    關就車主、地址、車牌、顏色、引擎號碼及年份等以機械記
    錄方式列印或提供予汽車所有人，非被告以外之人於審判外
    之言詞或書面陳述，非為傳聞證據，並無刑事訴訟法第 159
    條之適用。
  (七)傳聞法則乃對於被告以外之人於審判外之言詞或書面陳述，
    亦即針對被告以外之人於審判外以言詞或書面所為之供述證
    據而為之規範。卷附交通事故現場蒐證照片46幀、6 幀（警
    卷第41頁至第61頁、偵查B 卷第74頁至第76頁），乃以科學
    、機械之方式，對於所拍攝內容所為忠實且正確之記錄，性
    質上並非供述證據，應無刑事訴訟法第159條第1項規定之適
    用。
二、認定犯罪事實之積極證據－
  (一)被告丁○○、丙○○於審理時自承部分：
  1.被告丁○○、丙○○2人於上開時、地，駕駛前揭車輛（其
    中丙○○所駕車輛，尚搭載另2名姓名、年籍不詳之成年男
    子），分自中華東路與凱旋路口、中華南路與永安街口尾隨
    於戊○○車，其中丙○○係經由丁○○之告知，得知戊○○
    將駕車行經中華南路與永安街口（參原審95年1月3日準備程
    序筆錄第8頁、第9頁即原審卷第35頁、第36頁）。
  2.丁○○行經路線為中華東路與凱旋路口→中華東路與東門路
    口→中華南路與永安街口→中華南路與明興路→進入南區衛
    生所→中華南路與金華路口→自中華南路與永安街口左轉到
    統一超商。丙○○則為中華南路與永安街口→中華南路、明
    興路與金華路口→進入南區衛生所→永安街口左轉至統一超
    商（參原審95年1月3日準備程序筆錄第3頁、第8頁即審卷第
    30 頁、第35頁）。
  3.丙○○確在南區衛生所停車場撞擊戊○○車之車尾，並於中
    華南路、金華路與明興路交岔路口之某一水果攤前，由其車
    內之不詳姓名男子持球棒砸毀戊○○之車（參原審95年1月3
    日準備程序筆錄第4頁即審卷第31頁、原審95年6月14日審判
    筆錄第54頁即審卷第154頁）。
  4.丁○○故意撞擊戊○○車，致該車之駕駛座車門凹陷、近左
    後保險桿車身凹陷、左照後鏡之鏡面破損及左後保險桿掉落
    等（參原審95年1月3日準備程序筆錄第8頁即審卷第35頁，
    另蔡車毀損、擦撞痕部分即如警卷第45頁編號14、第56頁編
    號35、36、第58頁編號39、40、第61頁編號45、46所示）。
  5.乙○○確於上開地、時遭撞擊，致受有事實欄所載之傷害，
    丁○○並未下車救護、報警，即駕車離去（參原審95年1月3
    日準備程序筆錄第7頁即原審卷第34頁）。
  (二)車牌號碼8R-9198號、3D-5862號自用小客車車籍作業系統查
    詢認可資料表及車牌號碼6R-3859 號自用小客車行車執照，
    證明前開車輛分為被告丁○○、丙○○及證人彭佳慧所有；
    再依前開認可資料表及行車執照「顏色」所記載，可認8R-9
    198號自小客車為黑色、3D-5862號自用小客車為銀色，另6R
    -3859號自用小客車為白色。
  (三)臺南市警察局交通事故處理小組95年1月19日南市警六刑字
    第0954105440號函所附路線圖（原審卷第58頁至第59頁），
    證明被告丁○○、丙○○2人及證人戊○○當時行經路線。
  (四)證人（即告訴人）戊○○、彭佳慧之指證及車損照片，證明
    被告丙○○、丁○○確有妨害自由及毀損之行為，該車遭毀
    損部分。
  (五)證人（即告訴人）乙○○之證言、道路交通事故現場勘驗圖
    、交通事故現場照片及臺南市立醫院診斷書，可證明乙○○
    確於上開時、地遭人駕車逆向撞擊，並受有傷害。
三、被告之辯解要旨－
  (一)被告丙○○否認有妨害自由及毀損等犯行，辯稱：伊一時煞
    車不及方於南區衛生所停車場自後撞擊戊○○車尾，且因蔡
    某駕車於中華南路、明興路與金華路交岔路口之水果攤撞及
    一老人未下車，其車內之表弟始持球棒砸車云云。
  (二)被告丁○○否認有妨害自由、毀損（除前開自承部分外）、
    過失傷害及肇事逃逸等犯行，辯稱：伊未於中華南路、明興
    路與金華路口與共同被告丙○○以前後包夾方式阻擋戊○○
    之車，亦無砸毀戊○○車之擋風玻璃、車窗、車體等，雖於
    乙○○遭撞擊後離去，係因該交通事故與伊無關云云。
  (三)被告丁○○之辯護人則以：
  1.戊○○與被告丁○○係分駕自小客車在道路上行駛，丁○○
    並未對戊○○施以任何拘禁或剝奪他人行動自由之舉，戊○○亦無遭限制其人身自由，猶能行駛於道路上，尚難認定丁○○確有刑法第302 條之剝奪他人行動自由之行為，退步言
    之，果認丁○○駕車追逐戊○○之行為致其無法完全行進之
    行為，係構成犯罪，似僅屬刑法第304條之強制罪。
  2.卷附車損照片均為戊○○所自行拍攝，依丁○○所自承僅毀
    損蔡車之左後保險桿，其餘部分均非丁○○所為，丁○○僅
    應就上開毀損部分負責。
  3.依乙○○、戊○○所供述情節，丁○○之行進方向應為中華
    南路2 段由西向東，丁○○車如確與乙○○發生碰撞，其撞
    擊點究在中華南路上或該十字路口或永安街上，尚無法判斷
    ，且是否符合丁○○行進路線亦可疑義。再依臺南市警察局
    第六分局前開交辦單函覆內容所示，認本案案情非以交通事
    故案件論，且依臺灣省臺南區車輛行車事故鑑定委員會函，
    亦認本案因欠缺道路交通事故現場圖、道路交通事故調查表
    (一)、(二)，故本案迄今因無任何物證或鑑定資料，足以認定丁○○車確與乙○○車發生擦撞，及果有擦撞，兩車相對位置
    及過失責任歸屬；既無法認定丁○○有肇事，則尚非有刑法
    第185之4肇事逃逸罪之適用。
四、本案主要爭點－
  (一)被告丁○○、丙○○與丙○○車內另2 名不詳姓名、年籍之
    成年男子是否有妨害他人自由及毀損行為？
  (二)被告丁○○是否確有過失傷害乙○○及肇事逃逸之行為？
五、本院判斷－
  (一)戊○○就車號6R-3859號車輛遭毀損所提起之告訴，係屬合
    法：
  1.按凡財產法益被侵害時，其財產之所有權人固為直接被害人
    ，即對於該財產有事實上管領力之人，即對該財產事實上有
    監督之人，因他人之犯罪行為而其管領權受有侵害者，亦不
    失為直接被害人，迭據最高法院42年度臺非字第18號判例意
    旨、92年度臺非字第61號及90年度臺非字第97號等判決意旨
    揭櫫明確。
  2.車號6R-3859號自用小客車雖登記為彭佳慧所有，有卷附行
    車執照可憑（參警卷第62頁），惟該車皆為戊○○所使用，
    復為戊○○於原審審理時陳述明確（參原審95年6月14日審
    判筆錄第15頁即審卷第115頁），且依本案事故發生時該車
    確為戊○○所駕駛，是戊○○對於上開車輛有使用收益權而
    有事實上管領力之人，被告等人毀損該車，自屬犯罪行為之
    直接被害人，依刑事訴訟法第232條之規定，自得為告訴，
    核先敘明。
  (二)被告丁○○、丙○○與另二名不詳姓名年籍之男子是否確有
    妨害自由、毀損之行為？
  1.關於被告丁○○、丙○○及另二名成年男子，如何分自中華
    南路與凱旋路口、中華南路與永安街口，各駕車尾隨在戊○○之車後，途經中華南路、明興路與金華路口某一水果攤前
    ，及南區衛生所停車場門口時，或以包夾方式，或以單車阻
    擋方式，妨害戊○○行車，繼或持球棒或水果攤招牌朝蔡車
    前擋風玻璃、右後車窗玻璃及該處車門砸擊，致該擋風玻璃
    及右後車窗玻璃破裂、右後車門凹陷；渠等並於追逐過程中
    以駕車衝撞方式，致該車左照後鏡鏡面破損、近左後保險桿
    車身凹陷及左後保險桿掉落等過程，被告丁○○、丙○○2
    人已於原審審理中自承部分犯行，為前揭「二、認定犯罪事
    實之積極證據中(一)被告自承部分」敘述明確，復有與其等供
    述相符之證人戊○○及彭佳慧之指證及卷附車損照片可憑，
    堪認被告等此部分自白應屬可採。
  2.至於被告丁○○雖否認於中華南路、明興路與金華路等交岔
    路口之水果攤與共同被告丙○○以一前一後包夾方式阻擋蔡
    車云云，其辯護人尚以除被告丁○○前開所自承外，蔡車其
    餘遭毀損部分與其無關云云；另被告丙○○則以其表弟雖於
    該水果攤持球棒砸車，係因戊○○於該處撞及一老人，又伊
    僅於南區衛生所停車場門口，因煞車不及方撞及戊○○車尾
    云云。惟查：
    (1)證人戊○○於司法警察調查中已明確指稱：「當晚我駕車
      載我妻子由中華東路與凱旋路口出發，欲返回中華南路 2
      段分公司，在上車不久即見丁○○所駕駛之8R-9198 黑色
      車子一路尾隨，在中華東路與東門路口我有故意迴轉反方
      向行駛試探，結果丁○○仍一路尾隨‧‧‧行駛至中華南
      路、永安街口時我作左轉欲返回住處時，在路口丁○○所
      駕駛之車子則是由左前方照後鏡及車頭，分別朝我駕車子
      撞擊，之後我竄入永安街巷道逃逸，直到我駛出中華南路
      至明興路與金華路口乙家水果攤前，車子被他們兄弟二輛
      車攔下，立即他們兄弟二人下車，丙○○隨手拿起水果攤
      之木製招牌砸損我車子右後車門及窗戶玻璃，另有乙位男
      子頭戴白色帽子拿乙支鋁製棒球棒，朝我車駕駛座前擋風
      玻璃及車門敲打，同時喝令我下車‧‧‧」等語綦詳（參
      警卷第20頁），證人戊○○就確於該處遭被告等人妨害行
      車權利、毀損等節，所為供述內容甚為具體，核與證人彭
      佳慧於司法警察調查中及原審審理所證稱確於水果攤遭被
      告等人攔車並遭砸毀車輛相符（參警卷第33頁、原審95年
      6 月14日審判筆錄第17頁、第20頁、第22頁即審卷第117
      頁、第120頁、第122頁）。再細究被告丙○○前開所辯稱
      內容，其不否認確於該處有砸毀戊○○所駕車情事發生，
      另被告丁○○亦自承於該處曾駕車撞擊戊○○車左後方，
      是本院依被告二人前開自承內容，認被告丙○○既與證人
      戊○○間已有怨隙，此情亦為被告丙○○之弟即丁○○所
      知悉，而戊○○於被告丁○○自中華東路、凱旋路口時，
      即知楊某駕車尾隨在後，依理當認丁○○意圖不善，理當
      盡力擺脫其跟車，而丁○○於尾隨期間尚以行動電話聯絡
      被告丙○○至中華東路與永安街口會合，渠等繼自該路口
      追逐戊○○至中華東路、明興路與金華路口，縱蔡車確於
      該處不慎撞及他人欲駕車離去，若非戊○○遭被告丁○○
      、丙○○以前後包夾方式阻擋其去路，被告丙○○車內之
      人焉有時間可下車、持球棒朝蔡車之前擋風玻璃、右後車
      窗擋風玻璃及該車門處砸毀？況戊○○亟力擺脫尚猶未及
      ，豈會停於該處任憑渠等砸車，是被告丁○○辯稱其未於
      該處擋住蔡車，顯無可取，進認被告丙○○所稱係因不滿
      戊○○於該處撞及他人反駕車離去，且僅由表弟砸車云云
      ，亦無可採。
    (2)被告丙○○之後尚於南區衛生所停車場前，除阻擋戊○○
      車行外，復夥同車內男子下車以球棒砸毀戊○○擋風玻璃
      及車身，除據戊○○於司法警察調查、原審審理中陳證「
      ‧‧至分局後側南區衛生所，正想下地下室停車場躲，結
      果被丙○○所駕車子包圍住，接著又被攔下持棒球棒敲打
      玻璃及車身，之後我再駕車逃跑‧‧‧」、「在南區衛生
      所被砸車」等語外 (參警卷第20頁至第21頁、原審95年6
      月14日審判筆錄第11頁即審卷第111頁），復經證人彭佳
      慧於司法警察調查中及原審審理時指證「‧‧‧他們持棒
      球棒敲打車門及玻璃（前擋風玻），我印象中另在分局旁
      巷道後衛生所地下室停車場入口前乙次‧‧‧」、「有，
      且他們皆有拿木棍，我們前擋風玻璃有敲損的痕跡」等語
      明確（原審上開審判筆錄第17頁、第18頁即審卷第117頁
      、第118頁），是被告丙○○所辯伊因不慎自後撞擊戊○○車外，未再下車砸車云云，顯屬避重之詞，委無可採。
    (3)按共同正犯間，非僅就其自己實施之行為負其責任，並在
      犯意聯絡之範圍內，對於他共同正犯所實施之行為，亦應
      共同負責；亦在合同意思範圍以內，各自分擔犯罪行為之
      一部，相互利用他人之行為，以達其犯罪之目的者，即應
      對於全部所發生之結果，共同負責，為最高法院28年上字
      第3110號、32年上字第1905號及34年上字第862 號等判例
      意旨闡釋明甚。如前所述，既認被告丁○○就妨害戊○○
      之行車已與被告丙○○等人具有犯意聯絡，且觀諸被告等
      人於追逐過程中，或由丁○○駕車衝撞戊○○車、或以包
      夾方式阻擋戊○○行車，繼由丙○○等人持球棒、招牌毀
      損蔡車，或由丙○○自行堵住蔡車，再下車砸車，前開行
      為，均應在丁○○與丙○○等人犯意聯絡中，渠等自應就
      彼此之犯行，共同負責。是丁○○之辯護人辯稱其被告丁○○僅就自承部分負毀損責任云云，顯悖於前開判例意旨
      ，當無足取。
    (4)至於戊○○就遭被告丁○○、丙○○等阻擋無法續駛之地
      點先後次序，及砸車之人數，雖供述不同，其中於檢察官
      偵訊中證稱第一次攔車地點為「中華南路、明興路、金華
      路之交岔路口在鹽埕派出所後面巷子被攔下」、「被告丁○○車上並下來4個男子（包括其本人）、丙○○車下來3
      人，其車內尚有其妻戴麗芳」；第二次地點為「中華南路
      與金華路口」，下車人數同前第一次（參偵查C卷第7頁至
      第8頁）；後於原審審理時供稱第一次攔車地點為「南區
      衛生所」、第二次為「明興路、金華路之水果攤」，於前
      開地點均遭砸車之人數同偵查中所述（參上開審判筆錄第
      5 頁、第11頁即審卷第105頁、111頁），就攔車地點顯與
      上揭司法警察調查中所述不合。再證人彭佳慧就攔車及砸
      車地點，所為陳述亦與戊○○不同，亦與其本人於司法警
      察、檢察事官調查中所述相異，其均稱遭攔車及砸車地點
      有三，分為臺南市警察局第六分局、南區衛生所、水果攤
      ，另砸車人數或為4人或不清楚或3、4人（參偵查C卷第9
      頁、上開審判筆錄第20頁、第22頁即審卷第120頁、第122
      頁），本院參酌戊○○於司法警察調查中所為之陳述，認
      該陳述係依據案發情節連續陳述，其中部分陳述與被告二
      人前開自承部分相符，且情晰具體明確，繼認其於事隔近
      3 年後，再至原審所為陳述恐因時間久遠，對於妨害自由
      之時點及人數等細節，記憶難免有出入，故此本院審酌其
      於警詢中所為之陳述，距案發時間最近，記憶猶新應較可
      採，故認攔車地點應為二、第一地點為「中華南路、明興
      路與金華路之水果攤」，第二地點為「南區衛生所」。再
      者，因事故發生當時戊○○為駕駛人，彭佳慧為乘客，應
      以戊○○自認遭阻擋之地點為準，且該地點與被告所自承
      亦較符合。另戊○○、彭佳慧就砸車人數供述不一，惟本
      院以該6R－3859號自小客車毀損情形，認其中前擋風玻璃
      、右後車窗破損及右後方車門凹陷，應為持重物砸擊所致
      ，故認證人戊○○、彭佳慧所述係遭被告丙○○及車內不
      詳年籍男子持球棒或木製招牌所為，應為可採，進認該車
      其餘部分即駕駛座車門凹陷、近左後保險桿車身凹陷、左
      照後鏡之鏡面破損及左後保險桿掉落，係被告丁○○駕車
      衝撞所致，繼認如證人所述當時人數不只被告丙○○及其
      車內之2名男子，尚包括丁○○、其車內另3名男子，合計
      7 人持球棒、招牌朝所駕車輛砸擊，衡情該車遭砸毀部分
      當不僅如此。況戊○○亦於原審審理中明確供述其車遭砸
      部分為「前擋風玻璃及右後方擋風玻璃」（參上開審判筆
      錄第9頁即審卷第119頁），故認其等就毀損人數，有誇大
      不實之虞，亦悖於本院前所認定，尚非可取。
    (5)證人黃秋婷就本件事故發生情形固到庭為證，然依其所述
      ，就當時行車方向及停車地點，僅含混稱自中華東路跟蔡
      車至中華南路，跟車過程均未下車，期間因蔡車撞到檳榔
      攤有停車云云，就前述情節無法為任何詳細陳述，所為供
      述難為有利於被告之認定。
    3.綜上所述，本件事證明確，被告丁○○、丙○○等人前揭
      妨害自由之犯行堪以認定。
  (三)被告丁○○是否確有過失傷害乙○○及肇事逃逸之行為？
    1.本件事故發生前，證人乙○○係駕車由中華南路向西行駛
      ，並於中華南路與永安街口前遭撞擊，受有事實欄所載傷
      情，業據證人乙○○於司法警察調查中及檢察官偵查中證
      述明確（參警卷第22頁反面、第24頁，偵查C 卷第22頁）
      ，並有診斷書在卷可佐，足認證人乙○○確於上開時、地
      遭人駕車撞擊成傷。繼依乙○○於檢察官偵訊及原審審理
      時均陳稱係行經中華南路與永安街口之便利商店前，遭一
      台自小客車「逆向」撞上明確外，復於原審審理時供稱確
      係「車頭」對「車頭」等語（參偵查C卷第22頁、上開原
      審審判筆錄第27頁、第29頁即審卷第127頁、第129頁），
      並有車損照片可參，依該車損照片所示，機車車頭確有毀
      損，足認證人乙○○所述應與證據相符，可為判斷依據，
      故認其車行為順向，其於該路口遭另一部自小客車車頭迎
      面撞擊，顯見該肇事車輛應為逆向行駛甚明，核先敘明。
    2.乙○○遭撞擊後，雖報請轄區警員前往處理，然到場員警
      自行判斷認係蓄意所為，並非單純行車事故，僅到場略繪
      現場勘驗圖及拍攝現場照片，並未製作道路交通事故現場
      圖、道路交通事故調查報告表，固為該處理員警之疏失。
      然依前所述，已認乙○○係遭人逆向撞擊，且依上開現場
      圖所載及現場照片所示（警卷第40頁至第42頁），乙○○
      機車於事故發生後，係以車頭朝西倒於中華南路與永安街
      口，並由倒地位置判斷，乙○○當時應已通過永安街口，
      再刮痕長度約3.7 公尺，刮痕起點係於位於機車倒地之南
      向往北滑地產生；並依診斷書所載，其傷情除臉部外，僅
      有右膝撕裂傷2公分及2公分擦傷，足見乙○○遭撞擊後，
      隨即向右即北向倒；復依刮痕起點判斷，撞擊地點應為近
      中華南路外側快車道。再由現場照片所示，機車係倒臥於
      戊○○所駕前開車號6R-3859 號自小客車後，依前所述，
      戊○○於本件交通事故發生前，係駕車沿中華南路欲左轉
      進入永安街口，其後尚有丁○○、丙○○駕駛在後追逐，
      嗣丁○○、丙○○先後駛至該路口，除為丁○○所自承外
      （參警卷29頁反面），並為丙○○於司法警察調查中陳稱
      「當時戊○○之車子在前方，丁○○所駕駛之離他（戊○○）約50公尺，而我又離戊○○之車約100公尺」相符（
      參警卷第27頁）。據此，足認事故發生時，戊○○等人車
      行次序，應為戊○○、丁○○、丙○○，其等所駕之車輛
      均可能撞及乙○○，然本院細究卷附證據，認肇事者應為
      被告丁○○，茲就得心證之理由分述如下：
      (1)依乙○○所述其係遭某一自小客車逆向行駛車頭迎面對
        撞，因卷附僅有戊○○車損照片外，並無被告丁○○、
        丙○○所駕前開車輛之車損情形照片，故無從就被告車
        損情形予以判斷，然本院據卷附戊○○所駕上開車輛車
        頭車損情形，認該車雖存有黑色擦痕（參警卷第45頁編
        號14），惟被告丁○○於原審準備程序已自承該擦痕係
        其駕車撞擊戊○○車所致等語（參原審上開準備程序第
        8 頁即審卷第35頁），自可排除該擦痕造成之因係為戊○○撞及乙○○所致，此外，經核該車損照片並查無其
        他撞擊痕存在。
      (2)本件交通事故發生時間雖為夜間，然該地點旁設有便利
        商店，店內燈火通明，又該路口設立路燈，夜間視線尚
        佳，為證人乙○○證述明確（參原審上開審判筆錄第27
        頁即審卷第127頁），並有卷附事故現場照片足佐（參
        警卷第41頁至第44頁）。再乙○○於司法警察、檢察事
        務官調查中及原審審理中就肇事車輛之顏色均可明確供
        述係印象中為黑色或深色（參警卷第22頁反面、偵查B
        卷第12頁、第66頁、偵查C卷第22頁），其中雖於司法
        警察、檢察事務官調查及檢察官偵訊中，或稱黑色係事
        後經由戊○○所告知，或稱無法確定肇事車顏色，然其
        於檢察官偵訊及原審審理中均可堅決明確肯定肇事車輛
        顏色絕非「白色」，可確定為「深色」，繼稱因事故地
        點有便利商店有電燈，「白色」應該非常明顯，若為深
        色就很難分辨係何種深色抑或確為黑色等節（參偵查C
        卷第22頁、上開原審審判筆錄第29頁即審卷第129頁）
        ，而本院參諸卷附現場照片認戊○○所駕前開白色車子
        ，確實能於燈光反射中判別，故認乙○○所證述肇事車
        輛車身顏色應屬深色，可以採信。
      (3)乙○○於遭撞擊倒地致昏迷送醫救治前，於意識尚清晰
        時，尚曾聽聞「哥、我們撞到人了，快跑」一節，迭據
        乙○○於司法警察官、檢察事務官調查、檢察官偵訊中
        及原審審理時證述不移（參警卷第24頁、偵查B卷第12
        頁、第66頁、偵查C卷第22頁、上開原審審判筆錄第28
        頁即審卷第128頁）。而被告丁○○、丙○○2人為兄弟
        關係，丁○○為弟、丙○○為兄，業據渠等供承在卷，
        可認乙○○於遭撞擊後聽聞前開話語，應為「弟」即被
        告丁○○所言自明。
      (4)況且，依被告丁○○、丙○○2人前開自承係因怨隙方
        尾隨、追逐戊○○車輛，繼公然於道路上衝撞戊○○車
        輛，甚於中華南路、明興路、金華路之水果攤，無視於
        他人目睹情形下，持球棒砸擊戊○○車輛，足見其等確
        有未達將戊○○車輛攔下，迫使其下車談判之目的即不
        罷手之意。則此，戊○○終將車輛停放於中華南路與永
        安街口之統一便利商店，未再駕車逃逸，本諸常理，被
        告等人於此焉告罷手？甚認若乙○○確為戊○○駕車撞
        擊，衡於被告等人當時心態，自當報警並在現場等候警
        員到場處理，向員警指證戊○○過失傷害犯行，豈能僅
        以因乙○○遭撞擊非關伊事，逕自離開，益證被告丁○○所稱，悖於常情，自非可採。
      (5)綜此，本院依據被告、戊○○等人駕車自中華南路左轉
        進入永安街時，車行次序、戊○○車之車體擦痕、事故
        地點有夜間照明、被告丁○○所駕車輛車身為黑色及乙○○於事故發生後所親自聽聞話語，繼綜合該等直接、
        間接及情況證據，本於推理作用及論理判斷，判認肇事
        者確為丁○○甚明。
      (6)至於被告丁○○辯護人所執之證人杜錦婷及黃秋婷於本
        院審理時所述之證言，然依其等所述內容，渠均未親見
        件行車事故之發生，矧依證人杜錦婷所述，當時戊○○
        車係先停放於近便利商店門口之永安路上，嗣再駛至其
        店門口，惟除與戊○○所述其當時係直接駛至店門口不
        符外，亦與戊○○車相隔僅50公尺之丁○○所述，其右
        轉進入永安街時，即看到蔡車停於門口相悖（參警卷第
        30頁反面），益證前開證人所述，並非可取。
      (7)至於至於被告丁○○辯護人所聲請傳訊之證人甲○○於
        95年9月6日於本院上訴審到庭詰證固證稱伊當時坐於戊○○車上，係戊○○之車與乙○○之機車相撞云云，惟
        查乙○○之機車係由被告丁○○所駕之車正面撞到後逃
        逸之事實，已據乙○○指證甚詳在卷已如上述，而證人
        甲○○係由丙○○事先見面並約其到庭做證，亦據證人
        甲○○證稱「是丙○○打電話給我拜託我說機車不是他
        們撞的要我出來作證說明」云云（見本院95年9月6日審
        理筆錄)，又戊○○之所有右後車門凹陷，純係被告丁○○開車追逐攔截後以球棒毀損所致，並非戊○○之車
        撞擊乙○○之機車亦如上述甚詳在卷，況戊○○於95年
        9月6日本院審理時亦指證稱當時甲○○並無坐於伊之車
        上等語甚詳在卷，顯見證人甲○○在本院95年9月6日所
        為之證言係被告丙○○ (即丁○○之兄)與甲○○串供
        之證言，因此本院認甲○○在本院95年9月6日所為之證
        言係屬偽證，不足採信。
    3.按駕駛人駕駛汽車時，應遵守道路交通標線之指示，不得
      逆向行駛；再駕駛人應注意車前狀況，隨時採取必要之安
      全措施，為道路交通安全規則第90條及第94條第3 項分別
      定有明文。承前，已認本件行車事故之肇事者為丁○○，
      則依乙○○所述，該肇事者係逆向行駛，即可認被告丁○○就本件事故之發生，確有過失甚明。
    4.乙○○因本件交通事故受有前揭傷害，有臺南市立醫院診
      斷書可佐，其所受傷害與被告丁○○前開過失行為間，有
      相當之因果關係甚明。
    5.按刑法第185條之4之駕駛動力交通工具，肇事致人死傷逃
      逸罪，係以處罰肇事後逃逸之駕駛人為目的，俾促使駕駛
      人於肇事後能對被害人即時救護，以減少死傷，是該罪之
      成立，祇以行為人有駕駛動力交通工具肇事，致人死傷而
      逃逸之事實為已足，迭據最高法院93年度臺上字第5599號
      及89年度臺上字第2157號著有判決意旨可資參照。換言之
      ，該罪立法目的係為維護交通安全，減少被害人之死傷，
      促使駕駛人於肇事後，能對被害人即時救護。依上揭說明
      ，本件事故之發生既係被告丁○○逆向行駛，所駕車頭與
      乙○○車頭被告丁○○於肇事後不得擅自離去，詎被告擅
      自駕車離去，發生碰撞，被告丁○○焉有不知肇事之情，
      詎於事故發生後，亦未報警或採取適當之救治措施，自應
      負刑法之駕駛動力交通工具肇事致人受傷而逃逸之罪責。
    6.被告丁○○辯護人雖聲請將本件交通事故送請鑑定機關予
      以鑑定，惟本院依據上揭證據所得之心證，認本件交通肇
      責明確，故辯護人此部分聲請，應無必要，附此敘明。
六、本院綜合警、偵卷所示證據，佐以證人戊○○、彭佳慧與乙○○於本院審理所為證述內容，認公訴人起訴犯罪事實應予
    補充及更正之處如下－
  (一)第一次攔車地點應為中華南路、明興路與金華路交岔路口之
    水果攤。
  (二)補充第二次攔車地點為南區衛生所，並為丙○○獨自阻擋蔡
    車，起訴書所載往金華路上再度為丙○○、丁○○駕車追及
    包夾為錯誤。
  (三)丙○○於戊○○駕車由中華南路往永安街方向逃逸時，丙○○並未自後衝撞蔡車。
  (四)本案被告丁○○之過失應為逆向行駛，而非倒車不慎所致（
    此復為公訴檢察官於原審當庭以言詞更正之，參原審上開95
    年1月3日準備程序筆錄第7頁即原審卷第34頁）。
七、適用法律及量刑審酌之理由－
  (一)按刑法第302條第1項及第304條第1項之罪，其所保護之法益
    ，固均為被害人之自由，但前者係將被害人置於自己實力支
    配之下而剝奪其人身行動自由，後者僅使人行無義務之事或
    於其行使正當權利時加以妨害，兩者構成要件，行為態樣及
    被害人受害之程度尚不相同，有最高法院70年度臺上字第14
    87號判決意旨可參。
  (二)本件公訴意旨雖認被告所為係犯刑法第302條第1項之剝奪行
    動自由罪，惟按刑法第302 條之妨害自由罪，係妨害他人自
    由之概括的規定，與刑法第304 條之強制罪間，係高低度之
    階段行為關係，如使人行無義務之事，或妨害人行使權利，
    其所使用之強暴、脅迫手段尚未達到剝奪行動自由之程度，
    應只論以刑法第304 條之強制罪。查本件被告等人固有以一
    前一後包夾方式或單車阻擋戊○○之行車，惟依當時情形觀
    之，戊○○等人猶能趁隙駕車離去，是被告等人之目的應僅
    係阻止戊○○等離去，尚難認已達較高度之剝奪人之行動自
    由程度，被告等人所為應係犯刑法第304條之強制罪，公訴
    意旨尚有誤會，起訴法條應予變更。
  (三)核被告丁○○、丙○○所為，係犯刑法第304條第1項之強制
    罪及第354條毀損罪。又被告丁○○、丙○○與另2名不詳姓
    名年籍之成年男子間，就前開強制及毀損2罪具有犯意聯絡
    及行為分擔，應論以共同正犯。另被告丁○○、丙○○等人
    係以一行為而妨害戊○○、彭佳慧及車內另2名乘客等人權
    利行使，為同種想像競合犯，應依刑法第55條之規定，從一
    重處斷。【牽連犯新舊法比較】查被告行為後，94年1月7日
    修正公布之刑法，自95年7月1日施行，修正後之刑法刪除第
    55條關於牽連犯之規定。本件被告所犯上開等罪具有牽連犯
    之關係，依修正前即行為時之規定，應從一重之罪處斷；依
    修正後之刑法既已刪除牽連犯之規定，則所犯上述各罪應依
    數罪併罰之規定分論併罰。比較新舊法之規定，修正後之規
    定並非較有利於被告，依刑法第2條第1項之規定，應適用行
    為時之法律，即適用修正前刑法第55條牽連犯之規定，從一
    重之罪處斷。因此被告以上所犯2罪間，有方法結果之牽連
    關係，應依牽連犯之規定，從一重之強制罪處斷。再被告丁○○因過失交通事故肇事致人受傷，係犯刑法第284條第1項
    前段之過失傷害罪；又肇事後駕車逃逸，係犯刑法第185條
    之4之肇事逃逸罪。被告丁○○所犯上開3罪，犯意各別、行
    為互殊，應予分論併罰。
八、原審對於被告丁○○、丙○○所涉共同以強暴妨害人行使權
    利部分，各處有期徒刑六月，如易科罰金均以參佰元折算壹
    日，固非無見。惟查：被告丁○○、丙○○二人不顧戊○○
    及車上人員暨其他路人生命之安全，竟在市區街上以快速追
    逐戊○○，又以球棒將戊○○所車輛擊損，惡性非輕，原審
    僅量處有期徒刑六月，顯有過輕，即有未洽。被告丁○○、
    丙○○就此部分上訴意旨猶執前詞，否認犯罪，雖不足採，
    惟檢察官上訴意旨，亦執此指摘原判決就被告丁○○、丙○○有關共同以強暴妨害人行使權利部分量刑過輕不當，為有
    理由，自應由本院將原判決關於丁○○、丙○○共同以強暴
    妨害人行使權利及丁○○定執行刑部分均撤銷改判。爰審酌
    被告丁○○、丙○○等人僅因細故，即以上開手段妨害他人
    權利，犯罪手段甚為惡劣，犯後亦未與告訴人達成和解，渠
    等犯後對部分犯行飾詞卸責，惟念其二人素行均佳，有臺灣
    高等法院被告全國前案紀錄表附卷可參，且尚能坦承部分毀
    損犯行等一切情狀，分別就被告等所涉共同以強暴妨害人行
    使權利部分量處如主文第二項、第項所示之刑。至於取自被
    告丙○○車上用以砸毀戊○○車之球棒，因未扣案，亦無法
    證明現仍存在，為免日後執行之困難，爰不予諭知沒收，併
    予敘明。
九、又原審對於被告丁○○過失傷害及肇事逃逸部分適用刑法第
    第284條第1項前段、185條之4之規定，並審酌被告丁○○丁○○駕駛車輛未及注意車前狀況，逆向行駛，殃及無辜之第
    三人肇事，且事故發生後未下車察看救助傷者，實屬不該，
    犯後亦未與告訴人達成和解，渠犯後就此部分犯行飾詞卸責
    等一切情狀，分別就過失傷害部分量處有期徒刑伍月，又就
    肇事逃逸部分量處有期徒刑拾月等情，本院經核其認事用法
    ，均無不當，量刑亦稱妥適。被告上訴意旨，猶執前詞，否
    認犯罪云云，及檢察官上訴意旨，亦執此指摘原判決就此部
    分量刑過輕不當云云，為無理由，均應予駁回。
十、又丁○○共同以強暴妨害人行使權利，所處有期徒刑柒月與
    上訴駁回部分 (即丁○○所犯過失傷害所處有期徒刑伍月及
    肇事逃逸所處有期徒刑拾月)，併定應執行刑為有期徒刑壹
    年玖月。
據上論結，應依刑事訴訟法第368條、第369條第一項前段、第36
4條、第299條第一項前段、第300條，刑法第28條、第304條第1
項、第51條第5款、第55條，罰金罰鍰提高標準條例第1條前段，
判決如主文。
本案經檢察官李傳來到庭執行職務。
中    華    民    國    95    年    9     月   13     日
                  刑事第五庭  審判長法  官  楊明章
                                    法  官  戴勝利
                                    法  官  顏基典
以上正本證明與原本無異。
丁○○以強暴妨害人行使權利及過失傷害部分及丙○○以強暴妨
害人行使權利部分不得上訴。
楊智贀肇事逃逸部分及檢察官對妨害人行使權利部分如不服本判
決，應於收受本判決後十日內向本院提出上訴書狀。其未敘述上
訴理由者並得於提起上訴後十日內向本院補提理由書狀（均須按
他造當事人之人數附繕本）「切勿逕送上級法院」。
                                    書記官  呂嘉文
中    華    民    國    95    年    9     月    13    日
【附錄】本判決論罪科刑法條：
附錄本案論罪科刑法條：
刑法第304條第1項：
以強暴、脅迫使人行無義務之事或妨害人行使權利者，處3年以
下有期徒刑、拘役或300元以下罰金。
刑法第354條：
毀棄、損壞前二條以外之他人之物或致令不堪用，足以生損害於
公眾或他人者，處2年以下有期徒刑、拘役或500元以下罰金。
刑法第284條第1項前段：
因過失傷害人者，處6月以下有期徒刑、拘役或5百元以下罰金。
刑法第185條之4：
駕駛動力交通工具肇事，致人死傷而逃逸者，處6月以上5年以下
有期徒刑。


司法院資訊處製作；財團法人民間司法改革基金會備份。
